臺灣臺中地方法院刑事判決　　　　　　　　　　　　　九十四年度訴字第九四七號
　　公　訴　人　臺灣臺中地方法院檢察署檢察官
　　被　　　告　甲○○
右列被告因毒品危害防制條例案件，經檢察官提起公訴（九十四年度毒偵字第一四三
五號），暨聲請併案辦理（九十四年度毒偵字第二一四九號、第二九七二號），被告
於準備程序中就被訴及聲請併案辦理之事實均為有罪之陳述，受命法官於聽取當事人
之意見後，由本院合議庭裁定改以簡式審判程序判決如左：
    主  文
甲○○連續施用第一級毒品，處有期徒刑拾月；扣案之海洛因壹包（驗餘淨重零點零
壹公克）沒收銷燬之，海洛因包裝袋壹個（重零點壹柒公克）、削尖吸管貳支，均沒
收。又連續施用第二級毒品，處有期徒刑柒月；扣案之甲基安非他命壹包（毛重零點
柒公克）沒收銷燬之，玻璃球壹個沒收。應執行有期徒刑壹年參月；扣案之海洛因壹
包（驗餘淨重零點零壹公克）、甲基安非他命壹包（毛重零點柒公克），均沒收銷燬
之，海洛因包裝袋壹個（重零點壹柒公克）、削尖吸管貳支、玻璃球壹個，均沒收。
    犯罪事實
一、甲○○於民國九十三年間，曾因施用毒品案件，經本院裁定送觀察、勒戒後，無
    繼續施用毒品之傾向，於九十三年七月二十七日執行完畢釋放，並經臺灣臺中地
    方法院檢察署檢察官於九十三年八月二日以九十三年度毒偵字第二二七八號為不
    起訴處分確定，其觀察、勒戒完畢後，又連續施用第一級及第二級毒品，經本院
    於九十三年十二月二十七日以九十三年度訴字第二二九四號分別判處有期徒刑九
    月、六月，定應執行刑為有期徒刑一年，並於九十四年一月三十一日確定。詎其
    猶不知悔改，復基於施用第一級及第二級毒品之概括犯意，於前案判決後，再自
    九十三年十二月二十八日起至九十四年五月二十六日十六時許止，在其臺中市○
    ○路○段九五號八樓之十九及臺中市○○路○段六七二號十樓之四租住處（公訴
    人誤認為在臺中市○○區○○里○○路二之五五號住處），以將第一級毒品海洛
    因摻在香煙內抽吸、將第二級毒品甲基安非他命置於玻璃球內以火燒烤待產生白
    煙後吸用該煙霧之方式，連續施用海洛因及甲基安非他命各多次。嗣先後於九
    十四年一月十五日十六時許，在臺中市○區○○路四九號十樓十四室，為警查獲
    ，九十四年二月二日十六時四十分許，在臺中市○○路○段九五號八樓之十九
    ，為警查獲，並扣得其施用賸餘之海洛因一包（驗餘淨重○‧○一公克，空包裝
    重○‧一七公克）、甲基安非他命一包（毛重○‧七公克），九十四年五月二
    十六日十八時三十五分許，在臺中市○○路○段六七二號十樓之四，為警查獲，
    並扣得其所有供鏟海洛因到香煙內之削尖吸管二支，供施用甲基安非他命用之玻
    璃球一個。
二、案經臺中市警察局第一分局、第五分局報請及臺南縣警察局移送臺灣臺中地方法
    院檢察署檢察官偵查起訴暨聲請併案辦理。
    理  由
一、右揭犯罪事實業據被告甲○○於警詢、檢察官偵訊中及本院審理時坦承不諱，且
    警察三次查獲被告後採其尿液送鑑驗結果，均呈嗎啡及甲基安非他命陽性反應，
    此有中山醫學大學附設醫院藥物濫用檢測中心、臺南縣歸仁鄉長榮大學所出具之
    尿液檢驗報告書計三紙附卷可稽（參第二一四九號偵卷第三一頁、第一四三五號
    偵卷第十二頁、第二九七二號偵卷第七一頁），並有扣案之海洛因、甲基安非他
    命各一包、削尖吸管二支、玻璃球一個足憑，而該包海洛因經送鑑定結果，亦認
    含第一級第六項毒品海洛因成分（驗餘淨重○‧○一公克，空包裝重○‧一七公
    克），此有法務部調查局九十四年四月十一日調科壹字第一二○○一五四八五號
    鑑定通知書一份在卷可佐（參本院卷第四一頁）；又被告曾因施用毒品案件，經
    本院裁定送觀察、勒戒後，無繼續施用毒品之傾向，於九十三年七月二十七日執
    行完畢釋放，並經臺灣臺中地方法院檢察署檢察官於九十三年八月二日以九十三
    年度毒偵字第二二七八號為不起訴處分確定乙情，有被告之全國施用毒品紀錄表
    （參第二九七二號偵卷第二頁）及臺灣高等法院被告全國前案紀錄表（參本院卷
    第五頁）各一份存卷足參。被告於觀察、勒戒執行完畢釋放後，五年內再犯毒品
    危害防制條例第十條之罪，事證已臻明確，犯行應堪認定。
二、核被告所為，係犯毒品危害防制條例第十條第一項之施用第一級毒品罪、同條第
    二項之施用第二級毒品罪。其因施用海洛因、甲基安非他命而持有第一級毒品及
    第二級毒品之行為，各為施用第一級、第二級毒品行為所吸收，均不另論罪。又
    (一)被告多次施用第一級及第二級毒品之犯行，各時間緊接，方法相同，觸犯構成
    要件相同之罪名，各顯係基於概括犯意為之，各應依連續犯規定論以一罪，並加
    重其刑，(二)被告所犯二罪，係犯意各別、行為互異，應予分論併罰，(三)起訴書雖
    載被告自九十三年十二月二十七日以後起至九十四年二月一日止，施用海洛因多
    次，自九十三年十二月二十七日以後起至九十四年二月二日止，施用甲基安非他
    命多次，惟本院前揭認定之被告施用第一級及第二級毒品時間，業據被告自白在
    卷，並經檢察官就其於犯罪事實欄時間被查獲部分聲請併案辦理，且該次為
    警查獲後，警察採其尿液送鑑驗結果，亦呈嗎啡及甲基安非他命陽性反應（參前
    揭驗尿報告），故可確定，再被告自白之時間與起訴書所載之時間未重疊部分之
    施用行為，與起訴事實有連續犯之裁判上一罪關係，為起訴效力所及，本院自得
    併予審理。爰審酌被告犯後坦認所為態度良好，所為並未積極侵害他人權益，惟
    一再施用毒品悔意不堅等一切情狀，分別量處如主文所示之刑，並定其應執行之
    刑。扣案之海洛因一包（驗餘淨重○‧○一公克）、甲基安非他命一包（毛重○
    ‧七公克），依毒品危害防制條例第十八條第一項前段之規定，均應併予宣告沒
    收銷燬之，盛裝海洛因之袋子一個（重○‧一七公克）、削尖吸管二支，均係被
    告所有供施用海洛因所用之物，玻璃球一個，係被告所有供施用甲基安非他命所
    用之物，此經被告陳明在卷，依刑法第三十八條第一項第二款之規定，亦均併為
    沒收之宣告。另檢察官聲請併案辦理意旨書中雖載被告於九十四年五月二十六日
    被警查獲時，除扣得削尖吸管二支、玻璃球一個外，尚扣得注射針筒三支、玻璃
    球二個、自製水煙斗一組，惟被告陳稱該注射針筒三支、玻璃球二個、自製水煙
    斗一組均非其所有，係與其一起被查獲之李明儒所有在卷，本院觀諸該次查獲案
    卷確有李明儒一起被查獲之照片（參第二九七二號偵卷第三九、第四五頁），並
    忖諸被告既已坦承施用毒品之犯行，當無就該些扣案物究為誰屬故為隱瞞之理，
    而認其所言為真，該些扣案物既非屬被告所有，亦非屬違禁物，自非能併予宣告
    沒收，附此敘明。
據上論斷，應依刑事訴訟法第二百七十三條之一第一項、第二百九十九條第一項前段
，毒品危害防制條例第十條第一項、第二項、第二十三條第二項、第十八條第一項前
段，刑法第十一條、第五十六條、第五十一條第五款、第三十八條第一項第二款，判
決如主文。
中      華      民      國    九十四    年      六      月    二十八    日
      法  官  李  秋  娟
右正本證明與原本無異。
如不服本判決，應於判決送達後十日內向本院提出上訴狀，上訴於臺灣高等法院臺中
分院( 須附繕本 )。
                                         書記官
中    華    民    國      九十四      年       六      月     二十八    日
附錄論罪科刑法條
毒品危害防制條例第十條：
施用第一級毒品者，處六個月以上五年以下有期徒刑。
施用第二級毒品者，處三年以下有期徒刑。
